# 政府补助问题求助

提问人：waper 时间：2022-08-08 13:48:29
招商引资收到装修费补贴款，用来补贴租房的装修费，但是该装修费支出比较零散，且跨度大，账上目前做账是将装修费做成几期装修工程入的长摊。请问这种情况下该怎么做

回答人：chenyiwei
装修补贴的会计处理与对应的装修支出的会计处理相对应。根据装修完成和确认长期待摊费用的批次，相应确定补助款与对应的长期待摊费用之间的对应关系，在建立对应关系后，递延收益的摊销年限、方法等均与对应的长期待摊费用（装修支出）保持一致性。